ACORDAO-COMPLETO-2378282

ACÓRDÃO DE RELAÇÃO

ACÓRDÃO DE RELAÇÃO 14519/2019 ATA 44/2019 - PRIMEIRA CÂMARA

Acórdão 14519/2019-TCU-Primeira Câmara
Considerando que não foi apresentado o parecer da unidade de auditoria interna sobre as contas do Serviço de Apoio às Micro e Pequenas Empresas do Estado de Minas Gerais, conforme previsto no art. 8º, I, da DN TCU 154/2016;
Considerando que, de acordo com o relatório de auditoria do órgão de controle interno, a Instrução Normativa do Conselho Deliberativo Estadual 1/2012 (IN/CDE/001/2012-02) estabelece a vinculação da unidade de auditoria do Serviço de Apoio às Micro e Pequenas Empresas do Estado de Minas Gerais à superintendência da entidade, sendo que, de acordo com as melhores práticas internacionais e empresariais, tal unidade deve estar vinculada à instância à qual cabem as deliberações finais em matéria administrativa, que é o conselho deliberativo estadual, consoante já se posicionou esta Corte na apreciação das contas de outras unidades estaduais do Sebrae, conforme Acórdão 8547/2017-TCU-Primeira Câmara e Acórdão 11250/2017-TCU-Primeira Câmara;
Considerando que, embora se trate de contas relativas ao exercício de 2016, a autuação do presente processo ocorreu apenas em 2018, sendo que a primeira manifestação da unidade instrutiva nos autos ocorreu somente em 2019;
Considerando que o Tribunal deve julgar as prestações de contas até o término do exercício seguinte àquele em que lhe tiverem sido apresentadas, conforme dispõe o art. 204 do RI/TCU;
Considerando que a defasagem de tempo no julgamento das presentes contas dificulta que este Tribunal expeça tempestivamente determinações e recomendações para correção de falhas e aprimoramento da gestão;
Considerando que, quanto às falhas relacionadas ao programa Sebraetec, são suficientes as recomendações do controle interno.
Os ministros do Tribunal de Contas da União, reunidos em sessão da 1ª Câmara, com fundamento nos arts. 1º, I; 16, II; 18 e 23, II, da Lei 8.443/1992, nos arts. 1º, I, 208 e 214, II, do RI/TCU, na forma do art. 143, I, "a", do RI/TCU, e de acordo com os pareceres convergentes emitidos nos autos, ACORDAM, por unanimidade, em julgar as contas a seguir relacionadas regulares com ressalva, em razão das impropriedades verificadas e dar quitação aos responsáveis; e, com fundamento nos arts. 1º, I; 16, I; 17 e 23, I, da Lei 8.443/1992, nos arts. 1º, I, 207 e 214, I, do RI/TCU, regular as demais, com quitação plena, fazendo-se as determinações sugeridas.
- Afonso Maria Rocha (XXX.191.246-XX) ; Altamir de Araujo Roso Filho (XXX.188.806-XX) ; Bruno Selmi Dei Falci (XXX.772.036-XX) ; Cristiane Amaral Serpa (XXX.308.446-XX) ; Emilio Cesar Ribeiro Parolini (XXX.631.666-XX) ; Evaldo Ferreira Vilela (XXX.547.806-XX) ; Fernanda Maciel Mamar Aragão Carneiro (XXX.808.351-XX) ; Jose Agostinho da Silveira Neto (XXX.095.306-XX) ; Jose Caldeirani Filho (XXX.629.648-XX) ; José Amarildo Casagrande (XXX.368.627-XX) ; Luiz Fabio Cherem (XXX.655.816-XX) ; Lázaro Luiz Gonzaga (XXX.106.546-XX) ; Marcelo de Souza e Silva (XXX.262.966-XX) ; Marco Aurélio Crocco Afonso (XXX.386.166-XX) ; Olavo Machado Junior (XXX.374.886-XX) ; Reinaldo Kazufumi Yokoyama (XXX.390.059-XX) ; Rodrigo Sant Anna Alvim (XXX.366.536-XX) ; Ronaldo Ernesto Scucato (XXX.690.666-XX) ; Ronaldo Jose Gouvea Roggini (XXX.749.796-XX) ; Rony Anderson de Andrade Rezende (XXX.698.556-XX) : não apresentação do parecer da unidade de auditoria interna sobre a gestão da entidade.
1. Processo TC-Processo 008.062/2018-8 (PRESTAÇÃO DE CONTAS - Exercício: 2016) 
	1.1. Responsáveis: Afonso Maria Rocha (XXX.191.246-XX) ; Alexsander da Silva Rocha (XXX.735.166-XX) ; Altamir de Araujo Roso Filho (XXX.188.806-XX) ; Anderson Costa Cabido (XXX.617.426-XX) ; Breno Pereira de Mesquita (XXX.042.516-XX) ; Bruno Selmi Dei Falci (XXX.772.036-XX) ; Cristiane Amaral Serpa (XXX.308.446-XX) ; Denis Kleber Gomide Leite (XXX.011.406-XX) ; Edson Gonçalves de Sales (XXX.845.586-XX) ; Emilio Cesar Ribeiro Parolini (XXX.631.666-XX) ; Evaldo Ferreira Vilela (XXX.547.806-XX) ; Fernanda Maciel Mamar Aragão Carneiro (XXX.808.351-XX) ; Fernando Soares Braganca (XXX.878.286-XX) ; Isabela Chenna Perez (XXX.619.726-XX) ; Jose Agostinho da Silveira Neto (XXX.095.306-XX) ; Jose Caldeirani Filho (XXX.629.648-XX) ; José Amarildo Casagrande (XXX.368.627-XX) ; Luiz Fabio Cherem (XXX.655.816-XX) ; Lázaro Luiz Gonzaga (XXX.106.546-XX) ; Marcelo de Souza e Silva (XXX.262.966-XX) ; Marco Aurélio Crocco Afonso (XXX.386.166-XX) ; Marcos Antonio Goncalves Salomao (XXX.543.016-XX) ; Marden Marcio Magalhaes (XXX.245.636-XX) ; Marx Fernandes dos Santos (XXX.495.716-XX) ; Olavo Machado Junior (XXX.374.886-XX) ; Otavio Silva Camargo (XXX.141.506-XX) ; Reinaldo Kazufumi Yokoyama (XXX.390.059-XX) ; Rodrigo Sant Anna Alvim (XXX.366.536-XX) ; Ronaldo Donizeti Pozza (XXX.366.878-XX) ; Ronaldo Ernesto Scucato (XXX.690.666-XX) ; Ronaldo Jose Gouvea Roggini (XXX.749.796-XX) ; Rony Anderson de Andrade Rezende (XXX.698.556-XX) ; Talles Silva Monteiro (XXX.703.346-XX) ; Wagner Fonseca de Lacerda Bernardes (XXX.650.636-XX) ; Wander Luis Silva (XXX.255.606-XX) .
	1.2. Entidade: Serviço de Apoio às Micro e Pequenas Empresas do Estado de Minas Gerais.
	1.3. Relator: Ministro-Substituto Weder de Oliveira.
	1.4. Representante do Ministério Público: Subprocurador-Geral Paulo Soares Bugarin.
	1.5. Unidade Técnica: Secretaria de Controle Externo do Trabalho e Entidades Paraestatais (SecexTrabalho) .
	1.6. Representação legal: Larissa Moreira Costa (OAB/DF 16.745) , representando Serviço de Apoio às Micro e Pequenas Empresas do Estado de Minas Gerais.
	1.7. Determinações/Recomendações/Orientações: 
	1.7.1. determinar ao Serviço de Apoio às Micro e Pequenas Empresas do Estado de Minas Gerais (Sebrae/MG) que, doravante, apresente ao TCU todas as peças exigidas pela decisão normativa que dispuser sobre os processos de prestação de contas do exercício, em especial o parecer da unidade de auditoria interna sobre a gestão da entidade;
	1.7.2. recomendar ao Serviço de Apoio às Micro e Pequenas Empresas do Estado de Minas Gerais (Sebrae/MG) que reposicione hierarquicamente sua unidade de auditoria interna, para esta seja diretamente subordinada ao Conselho Deliberativo Estadual
	1.7.3. dar ciência desta deliberação ao Serviço de Apoio às Micro e Pequenas Empresas do Estado de Minas Gerais (Sebrae/MG) , à unidade nacional do Sebrae e à Controladoria-Regional da União no Estado de Minas Gerais.

Primeira Câmara

Afonso Maria Rocha (XXX.191.246-XX); Alexsander da Silva Rocha (XXX.735.166-XX); Altamir de Araujo Roso Filho (XXX.188.806-XX); Anderson Costa Cabido (XXX.617.426-XX); Breno Pereira de Mesquita (XXX.042.516-XX); Bruno Selmi Dei Falci (XXX.772.036-XX); Cristiane Amaral Serpa (XXX.308.446-XX); Denis Kleber Gomide Leite (XXX.011.406-XX); Edson Gonçalves de Sales (XXX.845.586-XX); Emilio Cesar Ribeiro Parolini (XXX.631.666-XX); Evaldo Ferreira Vilela (XXX.547.806-XX); Fernanda Maciel Mamar Aragão Carneiro (XXX.808.351-XX); Fernando Soares Braganca (XXX.878.286-XX); Isabela Chenna Perez (XXX.619.726-XX); Jose Agostinho da Silveira Neto (XXX.095.306-XX); Jose Caldeirani Filho (XXX.629.648-XX); José Amarildo Casagrande (XXX.368.627-XX); Luiz Fabio Cherem (XXX.655.816-XX); Lázaro Luiz Gonzaga (XXX.106.546-XX); Marcelo de Souza e Silva (XXX.262.966-XX); Marco Aurélio Crocco Afonso (XXX.386.166-XX); Marcos Antonio Goncalves Salomao (XXX.543.016-XX); Marden Marcio Magalhaes (XXX.245.636-XX); Marx Fernandes dos Santos (XXX.495.716-XX); Olavo Machado Junior (XXX.374.886-XX); Otavio Silva Camargo (XXX.141.506-XX); Reinaldo Kazufumi Yokoyama (XXX.390.059-XX); Rodrigo Sant Anna Alvim (XXX.366.536-XX); Ronaldo Donizeti Pozza (XXX.366.878-XX); Ronaldo Ernesto Scucato (XXX.690.666-XX); Ronaldo Jose Gouvea Roggini (XXX.749.796-XX); Rony Anderson de Andrade Rezende (XXX.698.556-XX); Talles Silva Monteiro (XXX.703.346-XX); Wagner Fonseca de Lacerda Bernardes (XXX.650.636-XX); Wander Luis Silva (XXX.255.606-XX).

WEDER DE OLIVEIRA

Larissa Moreira Costa (OAB/DF 16.745), representando Serviço de Apoio às Micro e Pequenas Empresas do Estado de Minas Gerais.

PRESTAÇÃO DE CONTAS (PC)

Secretaria de Controle Externo do Trabalho e Entidades Paraestatais (SecexTrabalho).